臺灣高等法院刑事裁定　　　　　　　　 100年度抗字第1137號
抗　告　人
即　受刑人　張啟瑞
上列抗告人因聲請定其應執行刑案件，不服臺灣桃園地方法院中
華民國100 年8 月29日裁定（100 年度聲字第3133號），提起抗
告，本院裁定如下：
    主  文
抗告駁回。
    理  由
一、原裁定意旨略以：受刑人張啟瑞因犯強盜、偽造印文等案件
    ，檢察官聲請定其應執行之刑，經審核認原裁定附表所示各
    罪之犯罪時間，確係在受刑人所犯附表編號一強盜案件判決
    確定前，檢察官之聲請為正當，而依刑事訴訟法第477 條第
    1 項，刑法第53條、第51條第5 款，裁定定應執行有期徒刑
    7 年8 月在案。
二、抗告意旨略以：原裁定雖將抗告人即受刑人張啟瑞所犯強盜
    罪（處有期徒刑7 年6 月）、偽造印文罪（處有期徒刑4 月
    ），合併定應執行刑為7 年8 月，但抗告人另有違犯槍砲彈
    藥刀械管制條例一案經判處有期徒刑5 年9 月（抗告意旨誤
    載為6 年）確定，該案之犯罪日期為民國93年間，應符合數
    罪併罰之要件，原裁定並未將該槍砲案與強盜案、偽造印文
    案合併處罰，於法未當，故抗告人提起抗告，請求重新裁定
    ，以維護抗告人權益等語。
三、按裁判確定前犯數罪者，併合處罰之；數罪併罰有二裁判以
    上者，應依刑法第51條之規定定其應執行之刑；宣告多數有
    期徒刑者，於各刑中之最長期以上，各刑合併之刑期以下，
    定其刑期，刑法第50條、第53條、第51條第5 款分別定有明
    文。次按法律上屬於自由裁量之事項，有其外部性界限及內
    部性界限，並非概無拘束。依據法律之具體規定，法院應在
    其範圍選擇為適當之裁判者，為外部性界限；而法院為裁判
    時，應考量法律之目的，及法律秩序之理念所在者，為內部
    性界限。法院為裁判時，二者均不得有所踰越。在數罪併罰
    ，有二裁判以上，定其應執行之刑時，固屬於法院自由裁量
    之事項，然仍應受前揭外部性界限及內部性界限之拘束（最
    高法院94年度台非字第233 號判決意旨參照）。次按，持有
    之繼續，為行為之繼續，亦即一經持有，罪已成立，但其完
    結須繼續至持有行為終了時為止，均論為一罪；則包括持有
    之寄藏行為，自亦為行為之繼續，其犯罪之完結須繼續至寄
    藏行為終了時為止，亦僅論為一罪；又寄藏與持有之界限，
    應以持有即實力支配係為他人或為自己而占有管領為判別準
    據，寄藏之犯罪，於受人委託代為保管而持有之際，即已成
    立，不以另有完成藏匿行為為必要，其犯罪之完結繼續至寄
    藏行為終了時止（最高法院93年度台上字第187 號、93年度
    台上字第2253號、95年度台上字第3978號判決意旨參照）。
四、經查：本件抗告人張啟瑞犯如原裁定附表所示之2 罪均已確
    定在案，此有本院被告前案紀錄表1 件附卷可憑，且該2 罪
    之犯罪時間，均係在附表編號一所示之強盜案件，於97年7
    月24日裁判確定之前，依上開規定，自應併合處罰。因刑法
    第10條規定，稱以上、以下、以內者，俱連本數或本刑計算
    ，是原裁定依檢察官之聲請，於各刑中之最長期以上（含有
    期徒刑7 年6 月），各刑合併之刑期以下（含有期徒刑7 年
    10月），定其應執行之刑為有期徒刑7 年8 月，顯未踰越刑
    法第51條第5 款所定法律之外部性界限及內部性界限，要屬
    法院裁量職權之適法行使。抗告人雖執前詞抗告，惟查抗告
    人於93年7 月間某日起寄藏制式手槍及子彈，然該寄藏行為
    直至99年7 月10日晚上11時40分許，始為警查獲，依前揭最
    高法院之判決意旨可知，抗告人之寄藏行為終了時即為99年
    7 月10日，已在附表編號一所示強盜案件判決確定日之後，
    顯與前述定執行刑之要件不符合，本件抗告，為無理由，應
    予駁回。
五、據上論結，應依刑事訴訟法第412條，裁定如主文。
中    華    民    國   100    年    10    月    26    日
                  刑事第十八庭審判長法  官  吳鴻章
                                    法  官  林銓正
                                    法  官  魏瑞紅
以上正本證明與原本無異。
不得再抗告。
                                    書記官  莊佳鈴
中    華    民    國   100    年    10    月    26    日